【裁判字號】    99,訴,1153
【裁判日期】    990924
【裁判案由】    違反毒品危害防制條例
【裁判全文】
臺灣臺南地方法院刑事判決              99年度訴字第1153號
公  訴  人  臺灣臺南地方法院檢察署檢察官
被      告  甲○○
上列被告因違反毒品危害防制條例案件，經檢察官提起公訴（99
年度撤緩毒偵字第119號、99年度撤緩毒偵字第120號），被告就
被訴事實為有罪之陳述，經本院合議庭裁定由受命法官獨任行簡
式審判程序，判決如下：
    主  文
甲○○施用第一級毒品，累犯，處有期徒刑捌月；又施用第一級
毒品，累犯，處有期徒刑捌月。應執行有期徒刑壹年貳月。
    事  實
一、甲○○前民國85年間，因違反肅清煙毒條例案件，經本院以
    85年度訴字第536號判處有期徒刑3年4月，於85年10月21日
    確定；復因犯違反肅清煙毒條例案件、恐嚇、偽造文書等罪
    ，經本院以85年度訴字第1643號判處有期徒刑3年6月、1年
    、10月，並定應執行刑為4年5月，於86年3月17日確定。甲
    ○○則於85年12月2日起入監執行，上開二罪接續執行，並
    於90年11月5日縮刑假釋出監，惟於92年間因違反保護管束
    事項，經法院撤銷假釋，再於92年11月23日執行殘刑；前開
    之罪復經本院於96年7月16日以96年度聲減字第618號裁定減
    為1年7月15日，1年9月、6月、5月確定，甫於96年7月16 日
    執行完畢出監。
二、其於97年間因施用毒品案件，於97年4月18日，經本院以97
    年毒聲字第234號裁定勒戒處所觀察勒戒後，認有繼續施用
    毒品之傾向，再經本院於97年7月3日，以97年度毒聲字第39
    8號裁定令入戒治處所施以強制戒治，嗣於98年4月9日認無
    繼續戒治之必要釋放出所，並經臺灣臺南地方法院檢察署檢
    察官於同年月13日，以98年戒毒偵字44號為不起訴處分。
三、詎其仍不知悔改，於上開觀察勒戒、強制戒治執行完畢後，
    仍無五年戒斷期內，復有下列施用毒品之情事：
  (一)98年6月5日9時許，在臺南縣善化鎮牛庄里牛庄49號住處，
    以針筒注射之方式施用海洛因1次。嗣其因為毒品列管人口
    ，於98年6月7日9時45分許，經警方通知至臺南縣善化鎮善
    化分局採尿送驗，結果呈嗎啡陽性反應而查悉上情。
  (二)又於98年8月21日9時許，在同址，以針筒注射之方式施用海
    洛因1次，嗣於同日經警持臺灣臺南地方法院檢察署所核發
    之強制採尿許可書，至甲○○上開住處，對其強制採尿送驗
    ，結果呈嗎啡、可待因陽性反應，始查悉上情。
四、案經臺南縣警察局善化分局報請臺灣臺南地方法院檢察署檢
    察官偵辦。
    理  由
一、程序事項：
  (一)訊之被告甲○○對於起訴之犯罪事實均坦承不諱，並當庭表
    示認罪，而經本院裁定以簡式審判程序加以審理，則依據刑
    事訴訟法第273條之2、同法第159條第2項之規定，不適用傳
    聞法則有關限制證據能力之相關規定，核先敘明。
  (二)按觀察、勒戒或強制戒治執行完畢後，5年內再犯毒品危害
    防制條例第10條之罪者，檢察官應依法追訴，同條例第23條
    第2項定有明文。查被告有如事實欄二所示之毒品觀察勒戒
    紀錄，有臺灣高等法院被告前案紀錄表一份在卷為憑，其於
    觀察勒戒執行完畢後5年內再犯毒品危害防制條例之罪，即
    應依法追訴、審理。
二、實體事項：
  (一)訊據被告甲○○就上開事實，於偵查中及本院審理時均坦承
    不諱（詳南縣善警偵字第0980 009630號卷第1至4頁、南縣
    善警偵字第0980014062號卷第1至4頁、臺灣臺南地方法院檢
    察署98年度毒偵字第2006號卷第38頁、臺灣臺南地方法院檢
    察署98年毒偵字第2228號卷第5頁、本院99年度訴字第1153
    號卷第20、22頁）；再者，被告尿液經送鑑定後，均呈嗎啡
    、可待因陽性反應等情節，此有長榮大學確認報告、臺南縣
    警察局善化分局出矯治毒品人口採尿編號對照表各2份（詳
    南縣善警偵字第0980009630號卷第6、7頁，南縣善警偵字第
    09800140 62號卷第6、7頁）及臺灣臺南地方法院檢察署刑
    案資料查註紀錄表、全國施用毒品案件紀錄表（詳臺灣臺南
    地方法院99年撤緩字第238號卷第4至11頁）在卷可稽。
  (二)按海洛因經注射入人體後，約百分之80於24小時內自尿中排
    出，一般而言，尿液中能否驗出嗎啡陽性反應與其投與量、
    投與途徑、採尿時間、個人體質及檢驗方法之靈敏度有關，
    國外曾有文獻報導注射六毫克之海洛因鹽酸鹽，其代謝物嗎
    啡之平均可檢出時限約為26小時，業經行政院衛生署藥物食
    品檢驗局分別於81年9月8日以（81）藥檢壹字第8114885號
    函述明此旨綦詳。
  (三)經查，被告經警分別於98年6月8日16時30分、98年8月31日
    17時10分採尿送驗，呈嗎啡、可待因陽性反應，此有長榮大
    學確認報告、臺南縣警察局善化分局出矯治毒品人口採尿編
    號對照表各2份、臺灣臺南地方法院檢察署採尿交辦單1份在
    卷為憑，核與被告自白相符。是被告之自白確實出於真實，
    可採為認定事實之基礎。
  (四)揆諸前開說明，足認被告確有於98年6月5日9時許施用第一
    級毒品海洛因一次、98年8月21日9時許施用第一級毒品海洛
    因一次之事實，要可認定。
  (五)綜上所述，本案事證明確，被告之犯行堪以認定，應依法論科
    。
三、論罪科刑：
  (一)核被告所為，係犯毒品危害防制條例第10條第1項之施用第
    一級毒品罪。又被告持有第一級毒品海洛因並進而施用，其
    持有之低度行為應為施用之高度行為所吸收，不另論罪。被
    告甲○○先後施用第一級毒品海洛因二次之犯行，犯意各別
    ，行為互異，應分論併罰。
  (二)再查，被告有事實一所示之前科紀錄，此有臺灣高等法院被
    告前案紀錄表附卷可稽，其於有期徒刑執行完畢後，五年以
    內再犯本件有期徒刑以上刑之罪，為累犯，應依刑法第47條
    第1項之規定加重其刑。
  (三)又上開二次犯罪事實分別經臺灣臺南地方法院檢察署檢察官
    於98年10月31日以98年度毒偵字第2006、2228號為緩起訴處
    分在案。詎其仍未戒除毒癮、革除惡習，經臺灣臺南地方法
    院檢察署檢察官於99年6月29日以其未完成戒癮治療、精神
    治療、心理輔導或其他適當之處遇措施及違背預防再犯所為
    之必要命令，撤銷緩起訴處份，足顯其未能深切悔改並記取
    教訓。惟念及被告施用毒品之犯行，在本質上乃屬自我戕害
    身心健康之行為，以及被告犯後尚知坦承犯行，態度良好等
    一切情狀，分別量處如主文所示之刑，並定其應執行之刑。
四、據上論斷，應依刑事訴訟法第273條之1第1項、第299條第1
    項前段，毒品危害防制條例第10條第1項，刑法第11條前段
    、第47條第1項、第51條第5款，判決如主文。
中    華    民    國    99    年    9    月    24    日
                  刑事第一庭    法  官  洪士傑
以上正本證明與原本無異。
如不服本判決，應於本判決送達後10日內，向本院提出上訴書狀
，並應敘述具體理由。如未敘述上訴理由者，應於上訴期間屆滿
後20日內向本院補提理由書狀（均須按他造當事人之人數附繕本
）「切勿逕送上級法院」。
                                書記官  黃鋕偉
中    華    民    國    99    年    9    月    24    日
附錄法條
毒品危害防制條例第10條
施用第一級毒品者，處6月以上5年以下有期徒刑。
施用第二級毒品者，處3年以下有期徒刑。

司法院資訊處製作；財團法人民間司法改革基金會備份。
